ACORDAO-COMPLETO-2355758

ACÓRDÃO DE RELAÇÃO

ACÓRDÃO DE RELAÇÃO 4080/2019 ATA 18/2019 - PRIMEIRA CÂMARA

Acórdão 4080/2019-TCU-Primeira Câmara
Os Ministros do Tribunal de Contas da União, reunidos em sessão da Primeira Câmara, tendo em vista que os efeitos financeiros dos atos de admissão de pessoal em análise se exauriram antes de seu processamento pela Corte, ACORDAM, por unanimidade, com fundamento no art. 143, inciso II, do Regimento Interno, c/c o art. 7º da Resolução TCU nº 206, de 24/10/2007, em considerar prejudicados, por perda de objeto, os atos constantes deste processo, de acordo com os pareceres emitidos nos autos:
1. Processo TC-Processo 010.827/2019-6 (ATOS DE ADMISSÃO) 
	1.1. Interessados: Livia Mattos Martins (XXX.559.417-XX) ; Livia Mayerhoffer Barcelos (XXX.328.277-XX) ; Luciana Machado da Costa (XXX.665.057-XX) ; Luciana Moreno dos Santos (XXX.444.907-XX) ; Luis Antonio Teles Tibao (XXX.572.527-XX) ; Luiz Felipe de Oliveira Gomes (XXX.116.757-XX) ; Lyana Carla Cabral Pacheco Pinto Aguiar (XXX.198.987-XX) ; Lyana Rodrigues Pinto Lima Capobianco (XXX.347.007-XX) ; Marcelo Peçanha Sarmento (XXX.786.857-XX) ; Maria Helena Silva Soares (XXX.765.307-XX) ; Maria Luisa Oliveira Abrunhosa (XXX.216.307-XX) ; Mariah Rissi Leitão (XXX.961.977-XX) ; Mariana Abreu Gualhano (XXX.119.307-XX) ; Marlon Vinicius Rios de Faria (XXX.960.667-XX) ; Maurecir Guimarães de Moraes (XXX.355.907-XX) ; Mayara Abreu Costa (XXX.499.167-XX) ; Poliana da Silva Carvalho (XXX.453.337-XX) ; Priscila Gonçalves Pereira Barbosa (XXX.627.417-XX) ; Rafael Lopes Barreto (XXX.489.897-XX) 
	1.2. Órgão/Entidade: Instituto Federal de Educação, Ciência e Tecnologia Fluminense
1.3. Relator: Ministro-Substituto Marcos Bemquerer Costa, em substituição ao Ministro Walton Alencar Rodrigues (Portaria-TCU nº 187, de 29 de maio de 2019) .
	1.4. Representante do Ministério Público: Procurador Marinus Eduardo De Vries Marsico
	1.5. Unidade Técnica: Secretaria de Fiscalização de Pessoal (SEFIP) .
	1.6. Representação legal: não há.
	1.7. Determinações/Recomendações/Orientações: não há.

Primeira Câmara

Livia Mattos Martins (XXX.559.417-XX); Livia Mayerhoffer Barcelos (XXX.328.277-XX); Luciana Machado da Costa (XXX.665.057-XX); Luciana Moreno dos Santos (XXX.444.907-XX); Luis Antonio Teles Tibao (XXX.572.527-XX); Luiz Felipe de Oliveira Gomes (XXX.116.757-XX); Lyana Carla Cabral Pacheco Pinto Aguiar (XXX.198.987-XX); Lyana Rodrigues Pinto Lima Capobianco (XXX.347.007-XX); Marcelo Peçanha Sarmento (XXX.786.857-XX); Maria Helena Silva Soares (XXX.765.307-XX); Maria Luisa Oliveira Abrunhosa (XXX.216.307-XX); Mariah Rissi Leitão (XXX.961.977-XX); Mariana Abreu Gualhano (XXX.119.307-XX); Marlon Vinicius Rios de Faria (XXX.960.667-XX); Maurecir Guimarães de Moraes (XXX.355.907-XX); Mayara Abreu Costa (XXX.499.167-XX); Poliana da Silva Carvalho (XXX.453.337-XX); Priscila Gonçalves Pereira Barbosa (XXX.627.417-XX); Rafael Lopes Barreto (XXX.489.897-XX)

MARCOS BEMQUERER

não há.

ATOS DE ADMISSÃO (ADS)

Secretaria de Fiscalização de Pessoal (SEFIP).